【裁判字號】    97,交抗,1506
【裁判日期】    971006
【裁判案由】    違反道路交通管理處罰條例
【裁判全文】
臺灣高等法院交通事件裁定            97年度交抗字第1506號
抗  告  人
即受處分人  甲○○
上列抗告人即受處分人因違反道路交通管理處罰條例案件，不服
臺灣新竹地方法院中華民國97年7月29日裁定（97年度交聲字第1
21號），提起抗告，本院裁定如下：
    主  文
抗告駁回。
    理  由
一、按汽車駕駛人，行經有燈光號誌管制之交岔路口闖紅燈者，
    處新臺幣（下同）一千八百元以上五千四百元以下罰鍰，並
    應記違規點數三點，道路交通管理處罰條例第53條第1項、
    第63條第1項第3款分別定有明文。
二、原裁定意旨略以：抗告人即受處分人於民國97年2月16日下
    午2時45分許，駕駛車牌號碼SMV-165號輕型機車，行經新竹
    市○○路與中和路口時，為新竹市政府警察局第一分局西門
    派出所警員查獲「闖紅燈」之違規行為，並當場填製竹市警
    交字第E00000000號舉發違反道路交通管理事件通知單。經
    交通部公路總局新竹區監理所新竹市監理站（原處分機關）
    認抗告人有上開違規情事，遂於97年4月7日以竹監新三字第
    裁51-E00000000號裁決書裁罰，依道路交通管理處罰條例第
    53條第1項、第63條之規定，裁處抗告人罰鍰一千八百元，
    並記違規點數三點。經查抗告人於上揭時地，駕駛機車確有
    「在有燈光號誌管制之交岔路口闖紅燈」之違規行為存在，
    原處分核無不當，抗告人之異議為無理由，應予駁回等語。
三、抗告意旨略稱：員警陳敬楷並非站在快車道三分之一處，而
    係站在路邊邊線處執行勤務，因該處道路為一彎道，員警站
    立處有視覺上之死角，再加上路邊有安全帽攤位之遮蔽，無
    法看清伊通過本件路口之情形，其實伊通過路口停止線時仍
    係綠燈，迨行至交岔路口中時燈號始轉換為紅燈云云。
四、本院之判斷：抗告人於前揭時間駕駛輕型機車，行經本件交
    岔路口有闖紅燈之行為，業據證人即值勤警員李文正、陳敬
    楷於原審調查時，具結後證述詳實（見原審97年7月9日訊問
    筆錄）。且依抗告人當天為警取締後所拍攝之員警位置及路
    口實景照片所示（見原審卷第9頁），員警縱使立於路邊邊
    線上，仍可清楚分辨本件路口燈號之變換，足徵值勤警員對
    於當時號誌之變換，應無誤認之虞。再參以證人李文正警員
    所述，在抗告人之前已有一部機車因闖紅燈被攔停，其20公
    尺後之抗告人亦闖紅燈行駛而來，遂一併攔停等情（見原審
    同上訊問筆錄），衡情在抗告人前方之騎士已先因闖紅燈被
    攔，隨後行駛而來之抗告人亦一併被攔停，對於抗告人同屬
    闖紅燈之行為，更無判斷錯誤之虞。本件事證至臻明確，抗
    告人砌詞指摘原裁定不當，自無理由。
五、綜上，本件抗告人確有在前揭時地行經有燈光號誌管制之交
    岔路口闖紅燈之違規行為，原處分機關依道路交通管理處罰
    條例第53條第1項、第63條之規定，裁處抗告人罰鍰一千八
    百元，並予記違規點數三點，核無違誤。原審法院據此駁回
    抗告人之聲明異議，於法亦無不合。是本件抗告為無理由，
    應予駁回。
六、據上論結，應依道路交通案件處理辦法第26條，刑事訴訟法
    第412條，裁定如主文。
中    華    民    國    97    年    10    月    6     日
                  刑事第二十一庭審判長法  官  蔡彩貞
                                      法  官  許永煌
                                      法  官  曾家貽
以上正本證明與原本無異。
不得再抗告。
                                      書記官  廖素花
中    華    民    國    97    年    10    月    7     日


司法院資訊處製作；財團法人民間司法改革基金會備份。
